【裁判字號】    99,簡上,58
【裁判日期】    990513
【裁判案由】    傷害等
【裁判全文】
臺灣屏東地方法院刑事判決              99年度簡上字第58號
上  訴  人  甲○○
即  被  告
上列上訴人因傷害等案件，不服本院98年度簡字第1976號中華民
國98年12月31日第一審判決（聲請簡易判決處刑案號：98年度偵
字第6793號），提起上訴，本院管轄之第二審合議庭進行簡式審
判程序，判決如下：
    主  文
原判決撤銷。
甲○○犯侵入住宅罪，累犯，處拘役壹拾日，如易科罰金，以新
臺幣壹仟元折算壹日；又犯傷害罪，累犯，處拘役壹拾日，如易
科罰金，以新臺幣壹仟元折算壹日。應執行拘役壹拾伍日，如易
科罰金，以新臺幣壹仟元折算壹日。
    事  實
一、甲○○前於民國96年間因妨害自由案件，經本院以96年度簡
    上字第188 號判決判處有期徒刑5 月，減刑為有期徒刑2 月
    15日確定，於97年6 月1 日縮刑期滿執行完畢。詎其猶不知
    悔改，竟基於無故侵入他人住宅之犯意，於98年8 月3 日20
    時30分許，未經乙○○之同意，擅自侵入乙○○位於屏東縣
    萬巒鄉○○村○○路17之27號住處；復基於傷害之犯意，在
    上址客廳，徒手毆打乙○○之頭部及身體，致乙○○受有右
    臉頰挫傷、右手挫傷等傷害。
二、案經乙○○訴由屏東縣政府警察局屏東分局報告臺灣屏東地
    方法院檢察署檢察官偵查聲請簡易判決處刑。
    理  由
一、被告甲○○所犯刑法第306 條第1 項及同法第277 條第1 項
    之犯罪，均為死刑、無刑徒刑或最輕本刑為3 年以上有期徒
    刑以外之罪，其於審判程序中就被訴犯罪事實，為有罪之陳
    述，經告知簡式審判程序之旨，並聽取當事人之意見後，依
    刑事訴訟法第273 條之1 第1 項規定，裁定進行簡式審判程
    序，合先敘明。
二、上開犯罪事實，迭據被告甲○○於警詢、檢察事務官詢問及
    本院審理時坦承不諱，並經告訴人乙○○於警詢、檢察事務
    官詢問時所指訴綦詳，且與證人柯文華於警詢及檢察事務官
    詢問時陳述相符，並有告訴人之全民醫院診斷證明書1 紙，
    及現場照片4 張等附卷可稽，足認被告上開自白確與事實相
    符，被告犯行，洵堪認定。
三、核被告所為，係犯刑法第277 條第1 項之傷害罪及同法第30
    6 條第1 項無故侵入他人住宅罪。又被告就其所犯上開2 罪
    間，犯意各別，行為互殊，應予分論併罰。被告有如事實欄
    所載之前科執行紀錄，其於受有期徒刑執行完畢後，5 年以
    內故意再犯本件有期徒刑以上之2 罪，均為累犯，均應依刑
    法第47條第1 項規定，加重其刑。
四、原審認被告上開犯罪事證明確，而予以依法論科，固非無見
    ；惟查，被告犯上開2 罪後，雖未於原審判決前與告訴人達
    成民事和解，惟被告於原審判決後之99年1 月17日業與告訴
    人達成民事和解，告訴人並出具「聲請撤回告訴狀」表示願
    撤回告訴之意旨，有該撤回告訴狀附卷可憑（見本院卷第5
    頁），雖依法於第一審辯論終結後之撤回不生撤回告訴之效
    力，但仍足以表示被告業與告訴人和解，告訴人不願追究之
    意思，原審判決量刑未及考慮此一被告犯後態度之事實，尚
    有未恰。被告上訴以此為由認原審判決量刑過重，而指摘原
    審判決不當，為有理由，應由本院全部予以撤銷改判。
五、爰審酌被告與告訴人乙○○因細故起爭執，不思以理性和平
    方式解決紛爭，動輒以暴力相向，所為實有不該，且被告無
    故進入告訴人家中，破壞他人隱私及居家安寧之犯罪情節，
    及被告犯後始終坦承犯行，又已與告訴人達成和解，應已有
    悔意等，及其他一切情狀，就被告所犯2 罪分別量處如主文
    第2 項所示之刑，並定其應執行刑，及易科罰金之折算標準
    ，以資懲儆。
據上論結，應依依刑事訴訟法第455 條之1 第1 項、第3 項、第
369 條第1 項前段、第364 條、第299 條第1 項前段、第273 條
之1 第1 項，刑法第277 條第1 項、第306 條第1 項、第47條第
1 項、第51條第6 款、第41條第1 項前段，刑法施行法第1 條之
1， 判決如主文。
本案經檢察官潘國威到庭執行職務。
中    華    民    國    99    年    5     月    13    日
                  刑事第三庭    審判長法  官  邱明弘
                                      法  官  李珮妤
                                      法  官  陳怡先
以上正本證明與原本無異。
不得上訴。
中    華    民    國    99    年    5     月    13    日
                                      書記官  溫訓暖
附錄本案論罪科刑法條：
刑法第277條第1項：
傷害人之身體或健康者，處3 年以下有期徒刑、拘役或1 千元以
下罰金。
刑法第306條第1項：
無故侵入他人住宅、建築物或附連圍繞之土地或船艦者，處1 年
以下有期徒刑、拘役或300 元以下罰金。

司法院資訊處製作；財團法人民間司法改革基金會備份。
